【裁判字號】    97,交訴,17
【裁判日期】    970630
【裁判案由】    交通肇事逃逸等
【裁判全文】
臺灣基隆地方法院刑事判決              97年度交訴字第17號
公  訴  人  臺灣基隆地方法院檢察署檢察官
被      告  丙○○
                    （另案現於臺灣臺北看守所）
上列被告因交通肇事逃逸案件，經檢察官提起公訴（97年度偵緝
字第193號），被告於準備程序進行中，就被訴事實為有罪之陳
述，經本院合議庭裁定由受命法官獨任進行簡式審判程序，判決
如下：
    主  文
丙○○駕駛動力交通工具肇事，致人受傷而逃逸，累犯，處有期
徒刑柒月。
被訴過失傷害部分公訴不受理。
    事  實
一、丙○○曾於民國93年4月23日，因毒品案件，經本院以92年
    訴字第532號分別判處有期徒刑5月、7月，應執行有期徒刑
    11月確定，又於同年9月27日，因毒品案件經本院以93年訴
    字第519號分別判處有期徒刑8月、4月，應執行有期徒刑10
    月確定，前開判決經接續執行，甫於95年4月8日縮刑期滿執
    行完畢，詎丙○○仍不知悔改，明知服用毒品後不能安全駕
    駛動力交通工具，竟於96年1月13日21時許，在基隆市○○
    路其駕駛之車牌號碼045 5-PD自小客車上施用毒品後，駕駛
    上開自小客車前往基隆市廟口購買針筒（涉嫌施用毒品不能
    安全駕駛交通工具之公共危險犯行由檢察官另行簽分偵辦）
    。嗣於同日23時50分，其行經基隆市○○路與仁二路交岔路
    口時，未遵循燈號管制闖越紅燈，適有戊○○騎乘車牌號碼
    CY2-566號重機車穿越該路口，因避煞不及遭丙○○撞及機
    車前輪，戊○○因而人車倒地，受有胸部挫傷、右膝血腫、
    左、右腳髁挫傷等傷害（過失傷害部分，業據告訴人撤回告
    訴），詎丙○○駕駛動力交通工具肇事致使戊○○受傷後，
    竟未施以必要救助，反因畏罪駕車加速逃離現場。嗣其行經
    基隆市○○○路西8碼頭及基隆市○○路125號前時，因失控
    分別撞及甲○○所駕駛車號6M－741號營業小客車及乙○○
    所駕駛車號3P－1868號之自小客車，經警據報前往處理後循
    線查獲上情。
二、案經基隆市警察局第四分局報告臺灣基隆地方法院檢察署檢
    察官偵查起訴。
    理  由
壹、有罪部分：
一、本件被告所犯者非為死刑、無期徒刑、最輕本刑為3 年以上
    有期徒刑之罪或高等法院管轄第一審案件，其於準備程序進
    行中，先就被訴事實為有罪之陳述，經告知其簡式審判程序
    之旨，並聽取公訴人及被告之意見後，本院依刑事訴訟法第
    273 條之1 第1 項之規定，裁定由受命法官獨任進行簡式審
    判程序，且依同法第273 條之2 規定，簡式審判程序之證據
    調查，不受第159 條第1 項、第161 條之2 、第161 條之3
    、第163 條之1 及第164 條至第170 條規定之限制，合先敘
    明。
二、認定被告犯罪事實之證據：
(一)、被告丙○○於檢察官偵訊、本院準備程序、審判時之自白。
(二)、告訴人戊○○於警詢及檢察官偵查時之指述。
(三)、證人甲○○於警詢及證人乙○○於警詢、檢察官之證述。
(四)、道路交通事故現場圖、道路交通事故調查表(一)、(二)、道路交
    通事故談話紀錄表、道路交通事故補充資料、道路交通事故
    肇事人自首情形紀錄表及照片30張。
(五)、告訴人戊○○之行政院衛生署基隆醫院之診斷證明書。
二、論罪科刑：
(一)、核被告所為，係犯刑法第185 條之4 之肇事逃逸罪。
(二)、查被告有犯罪事實所載之前案紀錄暨科刑執行情形，此有臺
    灣高等法院被告前案紀錄表在卷可稽，其於受有期徒刑之執
    行完畢後，5年內故意再犯有期徒刑以上之本罪，為累犯，
    應依刑法第47條第1項之規定加重其刑。
(三)、爰審酌被告明知不論其駕車肇事後是否應負刑事責任，均應
    停留現場對傷者加以救護送醫，以減少死傷，此亦為人類對
    生命、身體之基本尊重和應負之義務，詎被告於肇事後竟只
    因後面有人追趕，漠視被害人所受之身體傷害，不僅未積極
    加以救護，反而駕車逃逸，其行為所造成之危害非輕及其犯
    罪後坦承犯行之態度等一切情狀，量處如主文所示之刑。
(四)、按中華民國96年罪犯減刑條例第5條規定：「本條例施行前
    ，經通緝而未於中華民國96年12月31日以前動自歸案接受偵
    查、審判或執行者，不得依本條例減刑。」，本件犯罪行為
    雖係在96年4月24日以前，然被告經台灣基隆地方法院檢察
    署於96年4月27日發佈通緝，係在本條例施行前，即96年7月
    16日前發佈通緝，而被告迨至97年4月26日緝獲歸案，並未
    於96年12月31日以前自動到案，自無該條例之適用而減輕其
    刑，併此敘明。
貳、不受理部分（被訴過失傷害部分）
一、公訴意旨略以：被告丙○○明知服用毒品後不能安全駕駛動
    力交通工具，竟於96年1月13日21時許，在基隆市○○路其
    駕駛之車牌號碼0455-PD自小客車上，施用毒品後，駕駛上
    開自小客車，於同日23時50分，其行經基隆市○○路與仁二
    路口交岔路口時，應注意能注意又無不能注意情形，竟未注
    意遵循燈號管制闖越紅燈，適有告訴人戊○○騎乘車牌號碼
    CY2-566號重機車穿越該路口，因避煞不及遭被告丙○○撞
    及機車前輪，告訴人戊○○因而人車倒地，受有胸部挫傷、
    右膝血腫、左、右腳髁挫傷等傷害，因認被告此部分涉有刑
    法第284條第1項前段之過失傷害罪嫌云云。
二、按告訴乃論之罪，告訴人於第一審辯論終結前得撤回其告訴
    ，又告訴經撤回者，應諭知不受理之判決，刑事訴訟法第23
    8條第1項、第303條第3款定有明文。
三、查本件告訴人戊○○告訴被告過失傷害，起訴書認係觸犯刑
    法第284條第1項前段之過失傷害罪，依同法第287條前段之
    規定，須告訴乃論。茲據告訴人戊○○具狀撤回告訴，有撤
    回告訴聲請狀在卷可考，依照首開說明，此部分逕為諭知不
    受理之判決。
據上論斷，應依刑事訴訟法第273 條之1 第1 項、第284 條之1
、第299條第1項前段、第303條笫3款，刑法第185條之4，第47條
第1項，中華民國96年罪犯減刑條例第5條，判決如主文。
本案經檢察官丁○○到庭執行職務。
中    華    民    國    97    年    6     月    30    日
                  刑事第二庭法  官  陳伯厚
以上正本證明與原本無異。
如不服本判決應於收受本判決後10日內向本院提出上訴書狀，其
未敘述上訴理由者，並得於提起上訴後10日內向本院補提理由書
狀（均須按他造當事人之人數附繕本）「切勿逕送上級法院」。
中    華    民    國    97    年    6     月    30    日
                            書記官  黃士元
附錄論罪法條：
中華民國刑法第185條之4
（肇事遺棄罪）
駕駛動力交通工具肇事，致人死傷而逃逸者，處6月以上5年以下
有期徒刑。


司法院資訊處製作；財團法人民間司法改革基金會備份。
